【裁判字號】    98,上易,2471
【裁判日期】    981229
【裁判案由】    妨害自由等
【裁判全文】
臺灣高等法院刑事判決                98年度上易字第2471號
上  訴  人  臺灣板橋地方法院檢察署檢察官
上  訴  人
即  被  告  甲○○
選任辯護人  楊逸民律師
上列上訴人因被告妨害自由等案件，不服臺灣板橋地方法院98年
度易字第408 、739 號，中華民國98年8 月21日第一審判決（起
訴案號：臺灣板橋地方法院檢察署97年度偵字第34541 號，追加
起訴：98年度偵字第1256號），提起上訴，本院判決如下：
    主  文
上訴駁回。
    事  實
一、甲○○係臺北縣鶯歌鎮○○路123 號英倫皇家公寓大廈之住
    戶，丙○○則是該大廈管理委員會之主任委員（任期自民國
    97年4 月至98年4 月）。因甲○○對該大廈若干事務有所不
    滿，竟基於意圖散布於眾之誹謗單一犯意，於97年11月1 日
    近午時分（起訴書誤載為中午12時許），在該大廈騎樓外牆
    上張貼載有「請黃主委對於從擔任財委到現在，亂用大家的
    錢，破壞社區○○○道歉。並將浪費的錢還給委員會，如果
    黃小姐有需要的話，我們可以請司法機關來調查，只要違法
    ，一律依法嚴辦」等內容之印刷傳單，並接續於同日將相同
    內容之印刷傳單發送給該大廈內往來之不特定住戶閱覽，復
    於同日接續將載有上開相同內容之手寫傳單交付給該大廈總
    幹事，要求總幹事按該手寫傳單內容，對該大廈進行廣播（
    惟總幹事並未依其之要求廣播），而以此散布上開文字之方
    式，指摘足以毀損丙○○名譽之事，使不特定之路過民眾（
    包括上開大廈住戶在內）得以見聞。
二、案經丙○○訴由臺北縣政府警察局三峽分局報請臺灣板橋地
    方法院檢察署檢察官偵查起訴及追加起訴。
    理  由
壹、證據能力部分
    按被告以外之人於審判外之言詞或書面陳述，除法律有規定
    者外，不得作為證據，刑事訴訟法第159 條第1 項固定有明
    文。然被告以外之人於偵查中向檢察官所為之陳述，除顯有
    不可信之情況外，得為證據；被告以外之人於審判外之陳述
    ，雖不符同法第159 條之1 至之4 之規定，而經當事人於審
    判程序同意作為證據，法院審酌該言詞陳述或書面陳述作成
    時之情況，認為適當者，亦得為證據；又當事人、代理人或
    辯護人於法院調查證據時，知有第159 條第1 項不得為證據
    之情形，而未於言詞辯論終結前聲明異議者，視為有前項之
    同意，同法第159 條之1 第2 項、第159 條之5 亦分別定有
    明文。又刑事訴訟法第159 條之5 的立法意旨，在於傳聞證
    據未經當事人之反對詰問予以核實，原則上先予排除。惟若
    當事人已放棄反對詰問權，於審判程序中表明同意該等傳聞
    證據可作為證據；或於言詞辯論終結前未聲明異議，基於尊
    重當事人對傳聞證據之處分權，及證據資料愈豐富，愈有助
    於真實發見之理念，上開傳聞證據亦均得資為證據。經查，
    本件判決後開所示之各項證據資料，固均屬被告甲○○以外
    之人於審判外之陳述，皆為傳聞證據，惟被告、辯護人及公
    訴檢察官就前揭審判外陳述之證據能力，先後於本院準備程
    序及審判期日中均表示同意上開證據資料有證據能力，本院
    審酌上開證據資料製作時之情況，尚查無違法不當及證明力
    明顯過低之瑕疵，認為以之作為證據應屬適當，依前開法律
    規定，自有證據能力。
貳、實體部分：
一、有罪部分（被訴妨害名譽部分）：
  (一)訊據上訴人即被告甲○○對於其於上開時、地張貼、發送前
    揭印刷傳單，並將前揭相同內容之手寫傳單交給上開大廈總
    幹事，而要求總幹事依該手寫傳單內容對外廣播之事實，均
    坦承不諱，惟矢口否認有何妨害名譽之犯行，辯稱：我說丙○○亂用大家的錢，是因為她將警衛室的監視器換掉，但當
    時我們社區才成立一、二年而已，監視器還很新，就算有問
    題，也還在建設公司的保固期限內。還有我們社區的保全系
    統，她也整個換掉，如果當時系統有問題，她也不應該跟建
    設公司點交。所以我認為她將這二個東西換掉花了很多錢，
    才說她亂用大家的錢。另外我說她破壞社區，是指像我們那
    棟的門，她換了保全系統之後，我認為使用上比較不方便。
    還有像地下室，我們與建設公司的約定是用金剛沙的鋪面，
    但後來實際上用的是柏油，當時她開放機車停在地下室停車
    場，造成地面很多坑洞。我覺得她將本來用得好好的東西換
    掉云云。辯護意旨略以：告訴人丙○○於96年間係擔任社區
    管理委員會之財務委員、97年間擔任主任委員，為社區公眾
    人物，其對於社區事務之管理，自為可受公評之事。被告發
    現社區大樓新建落成不過2 年，於丙○○擔任財委及主委期
    間更換監視器、更換門禁磁卡、更換白鐵玻璃門鎖及開放地
    下室停放機車等措施不滿，其表達自身之看法，均係本於自
    身經驗，並非虛構事實惡意誹謗丙○○名譽，係就可受公評
    之事所為之評論，縱丙○○可能感到不快或令其名譽受損，
    仍屬就可受公評之事而為適當之評論而阻卻違法。再被告於
    上開傳單上註明「如果黃小姐有需要的話，我們可以請司法
    機關來調查，只要違法，一律依法嚴辦」，已明示可保留經
    由司法程序為判斷，益徵被告僅為善意發表個人之意見，供
    社區住戶參酌，主觀上並無誹謗丙○○之故意。
  (二)按所謂「言論」在學理上，可分為「事實陳述」及「意見表
    達」二者。「事實陳述」始有真實與否之問題，「意見表達
    」或對於事物之「評論」，因屬個人主觀評價之表現，即無
    所謂真實與否可言。而自刑法第310 條第1 項：「意圖散布
    於眾，而指摘或傳述足以毀損他人名譽之事者，為誹謗罪」
    、第3 項前段：「對於所誹謗之事，能證明其為真實者，不
    罰。但涉於私德而與公共利益無關者，不在此限」之規定文
    義觀之，所謂得證明為真實者，唯有「事實」。據此可徵，
    我國刑法第310 條之誹謗罪所規範者，僅為「事實陳述」，
    不包括針對特定事項，依個人價值判斷所提出之主觀意見、
    評論或批判之「意見表達」，至於「竟見表達」則屬同法第
    31 1條第3 款所定免責事項即所謂「合理評論原則」之範疇
    ，是就可受公評之事項，縱批評內容用詞遣字尖酸刻薄，足
    令被批評者感到不快或影響其名譽，亦應認受憲法言論自由
    之保障，不能以誹謗罪相繩，蓋維護言論自由俾以促進政治
    民主及社會健全發展，與個人名譽可能遭受之損失兩相權衡
    ，顯有較高之價值。易言之，憲法對於「事實陳述」之言論
    ，係透過「實質惡意原則」予以保障，對於「意見表達」之
    言論，則透過「合理評論原則」而為規範。又刑法誹謗罪之
    成立，除行為人在客觀上需有指摘或傳述足以毀損他人名譽
    之事外，尚須行為人在主觀上有毀損他人名譽之故意，方具
    構成要件該當性。而行為人是否具有主觀構成要件故意，須
    依行為當時之具體情況客觀判斷之。且行為人雖不能證明言
    論內容為真實，但依其所提證據資料，認為行為人有相當理
    由確信其為真實者，倘無證據足證行為人係出於惡意之情況
    下，即應推定其係以善意為之（即所謂真正惡意原則），不
    能以誹謗罪之刑責相繩。
  (三)經查：
    1.被告於上開時地張貼、發送前揭印刷傳單，並將前揭手寫
      傳單交由總幹事廣播（惟總幹事並未廣播）之事實，除經
      被告於原審審理時供承無訛外，並經證人即告訴人丙○○
      於警詢指明在卷（見98年度偵字第1256號卷第3 頁背面）
      ，且有該印刷傳單、手寫傳單影本各1 份及被告張貼該傳
      單之監視錄影定格畫面、張貼傳單現場之採證照片合計4
      幀附卷可稽（參上開偵查卷12-19 頁），則被告有意圖散
      布於眾，而以散布文字之方式，對於具體事實指摘、傳述
      之客觀行為，自堪認定。
    2.按散布之文字倘依遣詞用字、或依其文詞內容所引發之適
      度聯想，以客觀社會通念價值判斷，如足以使人產生懷疑
      或足以貶抑被害人人格聲譽之可能或危險者，即屬刑法第
      310 條所處罰之誹謗行為。被告固以前揭情詞置辯，否認
      有何妨害名譽犯行。惟查，前揭傳單內容，被告僅在其上
      簡單記載告訴人從擔任財委迄今有所謂「亂用大家的錢」
      、「破壞社區」之情事，但並未就其所指上開情事，在該
      傳單內有所具體說明或進一步補充。則被告雖辯稱其係認
      為告訴人擔任管委會財委、主委，因換掉監視器、保全系
      統及允許機車停放在地下室停車場等情，始指摘告訴人「
      亂用大家的錢」、「破壞社區」，但從前揭傳單內容整體
      觀察，既僅係泛指告訴人亂用錢及破壞社區，實無從讓人
      得知被告乃係針對其所辯換掉監視器等節指摘告訴人，依
      一般社會通念，自易使人誤解為告訴人具有何種亂用錢及
      破壞社區之惡劣行徑，足以影響告訴人之社會地位、道德
      形象及人格評價，而毀損告訴人之名譽甚明。是以，前開
      文字之記述方式顯已使告訴人之社會地位或評價遭受貶損
      ，故被告所為致使告訴人之名譽造成損害之客觀事實。
    3.按誹謗罪之故意，以行為人對其指摘或傳述之事足以損害
      他人名譽有所認識，並且進而決意加以指摘或傳述該事件
      之具體內容，即已足該當，至其所指摘或傳述之事是否為
      真實，或行為人是否確認該事實為事實，均不妨害其故意
      之成立。被告張貼、發送前揭傳單，並要求總幹事廣播該
      傳單內容，其主觀上自可明知此將使不特定人見聞，則其
      以此方式指摘足以毀損告訴人名譽之事，自有散布於眾之
      意圖無疑。
    4.被告雖以其係對告訴人擔任社區管理委員會委員之行為發
      表其個人意見，係對可受公評事項而為評論，其主觀上並
      無實質惡意云云。惟查，縱認前揭傳單內容可讓人得知乃
      係針對告訴人換掉監視器、保全系統及允許機車停放至地
      下室停車場等節所為之批評。然前揭監視器之汰換係經管
      理委員會於96年8 月1 日會議討論後決定施工；機車停放
      至地下室停車場，則係於96年6 月2 日經區分所有權人會
      議決議通過，彼時告訴人係擔任管理委員會財務委員；另
      保全系統即大門及一樓各棟磁扣更新，則係於97年7 月6
      日經管理委員會決議通過，A 棟一樓白鐵玻璃門及地下一
      、二樓防火門轉向，則係於97年7 月20日經管理委員會決
      議通過，此時告訴人係擔任管理委員會主任委員，此有告
      訴人於原審所提出會議紀錄一覽表暨各該會議紀錄、簽到
      名冊影本等會議資料在卷可稽（見原審第739 號卷第38至
      65頁），堪認屬實。可知被告所指更換監視器、保全系統
      及允許機車停放地下室停車場等節，均係經管理委員會討
      論、決議或區分所有權人會議決議通過，並非告訴人個人
      所為之決定。告訴人於原審亦證稱：管理委員會成員有7
      人，決策是由管委會開會決定的，上開更換監視器、保全
      系統、地下停車場停放機車等節，均係經管委會或區分所
      有權人會議決議通過。就上開各項決議，沒有聽說過有反
      對的，有住戶表示這樣比較安全等語（見原審第739 號卷
      第30至33頁）。由上以觀，足見被告所指更換監視器、保
      全系統、地下室停車場開放機車停放等節，事實上均係由
      該管理委員會或區分所有權人會議決議通過，非告訴人一
      人所獨斷或主導，被告指摘告訴人「亂用大家的錢」、「
      破壞社區」云云，自屬非實。而上開各該議案均在被告張
      貼、發送前揭傳單之前早經決議通過在案，被告自難諉為
      不知，然被告竟指告訴人「亂用大家的錢」、「破壞社區
      」，難認其有相當理由確信其所指摘之事項為真實，其具
      有誹謗之實質惡意，亦屬明確。再者，我國憲法固然保障
      言論自由，並給予最大限度之維護，俾其實現自我、溝通
      意見、追求真理及監督各種政治或社會活動之功能。惟為
      兼顧對個人名譽、隱私及公共利益之保護，仍不得不有其
      合理之限制。是以前揭大廈之公共事務乃屬可受公評之事
      ，被告對該等事務固可為適當之評論，但仍須在其合理限
      度內，否則即有害於受評論人之名譽。查被告對於前揭大
      廈更換監視器、保全系統及地下室停放機車等公共事務，
      雖可為其個人之評論，但審諸被告對此之評論並未具體說
      明其所指事項為何，即一味泛稱告訴人亂用錢、破壞社區
      云云，已難認屬適當評論；況縱認被告確係針對前揭大廈
      上開各節事務為評論，但其亦應指稱告訴人所屬管理委員
      會或前揭大廈區分所有權人會議容有此等「亂用錢」、「
      破壞社區」之情事，而非僅單指告訴人一人有此等情事（
      此參以其於前揭傳單上復指明被告應將浪費的錢還給管委
      會云云，更見被告僅係指摘告訴人一人甚明），致使不特
      定見聞該傳單之人將可能誤會前揭各項議案均由告訴人一
      人決策或主導，對告訴人之名譽當已造成毀損，難認被告
      有何善意評論可言。此外，衡以被告張貼、發送前揭傳單
      ，並要求總幹事廣播該傳單內容，其主觀上自可明知此將
      使不特定人見聞，則其以此方式指摘足以毀損告訴人名譽
      之事，自有散布於眾之意圖無疑。
    5.被告經原審函請亞東紀念醫院鑑定被告行為時之精神狀況
      ，經該醫院鑑定結果略以：被告涉案當時存在精神憂鬱現
      象，雖未致其辨識行為違法，或依其辨識而為行為之能力
      喪失，但行為時因精神障礙，致其辨識或控制能力，或依
      其辨識而為行為之能力，有較常人平均程度減退之情形。
      此有上開醫院於98年5 月20日出具之精神鑑定報告書一份
      在卷可稽（見原審第739 號卷第26頁），應依刑法第19條
      第2項規定減輕其刑。
    6.綜上所述，足認被告確有以張貼、發送傳單並要求總幹事
      廣播該傳單內容之方式，指摘足以毀損告訴人之事，其所
      辯復無足取，是以本件事證已臻明確，被告之犯行應堪認
      定。
    (四)核被告所為，係犯刑法第310 條第2 項之加重誹謗罪。原
      審以被告犯行事證明確，審酌被告縱不滿前揭大廈若干事
      務之管理，亦應依循合法之方式表達或處理，竟以張貼、
      發送傳單等方法，使不特定人得以見聞，毀損告訴人之名
      譽，犯後否認犯行，並斟酌被告並無前科紀錄，雖未與告
      訴人和解，但此實係告訴人無和解意願所致，兼衡被告之
      犯罪動機、目的、手法、犯後態度、智識程度及其家庭經
      濟狀況及被告行為時因精神障礙，致其辨識或控制能力，
      或依其辨識而為行為之能力，有較常人平均程度減退之情
      形等一切情狀，量處拘役20日，並諭知易科罰金之折算標
      準，並以前揭印刷傳單或手寫傳單雖係供本件犯罪所用，
      但該等傳單並未扣案，且經被告所發送之傳單已非被告所
      有，為免本件確定後將來執行上之困擾，爰均不予宣告沒
      收，經核認事用法均無違誤，量刑亦屬允當，應予維持。
      被告上訴，仍執其係對可受公評之事發表其個人意見，主
      觀上欠缺實質惡意，指摘原判決不當，為無理由，應予駁
      回。
二、無罪部分（即被訴恐嚇危害安全部分）：
  (一)公訴意旨略以：被告基於接續犯意，於97年10月上旬，陸續
    在臺北縣鶯歌鎮○○路123 號「英倫皇家社區」公共空間內
    ，張貼載有「丙○○主任委員、丁○○先主任委員、禍福無
    門惟人自招」字樣之傳單數張，致使告訴人丁○○心生畏懼
    ，致生危害於其安全。因認被告此部分涉有刑法第305 條之
    恐嚇危害安全罪嫌（被告同案所另涉對告訴人丙○○強制罪
    嫌，及對告訴人乙○○傷害、毀損罪嫌，經原審分別判決無
    罪、公訴不受理確定）。
  (二)公訴人認被告涉有前揭犯行，係以：(1)被告於偵查中之供述
    ；(2)告訴人丁○○之指訴；(3)前揭傳單翻拍照片等證據資料
    ，為其主要論斷之依據。訊據被告堅決否認有恐嚇犯行，辯
    稱：我確實有張貼傳單，該傳單內容除了「禍福無門，惟人
    自招」外，其後尚有「善惡二分，颱風地震」等八個字。我
    會寫這些字，是因為就社區劃機車停車格的事情，和丁○○
    溝通不良，我寫這些是要告訴他凡事自有因果，人在做天在
    看，並沒有加害他的意思，這只是一般宗教會常用到的字，
    只是希望大家能和樂相處，並不是恐嚇他等語。
  (三)按犯罪事實應依證據認定之，無證據不得認定犯罪事實；不
    能證明被告犯罪或其行為不罰者，應諭知無罪之判決，刑事
    訴訟法第154 條第2 項、第301 條第1 項分別定有明文。次
    按事實之認定，應憑證據，如未能發現相當證據，或證據不
    足以證明，自不能以推測或擬制之方法，以為裁判之基礎；
    又認定犯罪事實所憑之證據，雖不以直接證據為限，間接證
    據亦包括在內，然而無論直接或間接證據，其為訴訟上之證
    明，須於通常一般之人不致有所懷疑，而得確信其為真實之
    程度者，始得據為有罪之認定；又認定不利於被告之事實，
    須依積極證據，苟積極證據不足為不利於被告事實之認定時
    ，即應為有利於被告之認定，更不必有何有利之證據。最高
    法院40年臺上字第86號、76年臺上字第4986號及30年上字第
    816 號分別著有判例意旨可資參照。又刑事訴訟法第161 條
    第1 項規定，檢察官就被告犯罪事實，應負舉證責任，並指
    出證明之方法，是檢察官對於起訴之犯罪事實，應負提出證
    據及說服之實質舉證責任，倘其所提出之證據，不足為被告
    有罪之積極證明，或其指出證明之方法，無從說服法院以形
    成被告有罪之心證，基於無罪推定之原則，自應為被告無罪
    判決之諭知。最高法院92年度臺上字第128 號著有判例意旨
    可資參照。
  (四)按刑法恐嚇危害安全罪之成立，必須行為人以加害生命、身
    體、名譽、財產等事通知他人，使其心生畏懼，致危及其在
    社會日常生活之安全感者，始克當之。故行為人所通知他人
    之事倘非上述不法之惡害，縱令該他人主觀上仍心生畏懼，
    亦難以刑法恐嚇危害安全罪相繩，其理自不待言。查被告與
    告訴人丁○○就前揭大廈若干事務固有所糾紛衝突，此除經
    告訴人丁○○於原審審理時證述明確外（見原審第408 號卷
    第52、53頁），並為被告所不否認，是其等二人之間或存有
    嫌隙。然觀諸被告前揭所張貼之傳單內容為「禍福無門，惟
    人自招，善惡兩分，颱風地震」等語（起訴書漏載「善惡兩
    分，颱風地震」等八字），此有該傳單照片1 份在卷可稽（
    見臺灣板橋地方法院檢察署98年度偵字第1256號卷第10頁上
    方照片），以一般人對於此種文字之客觀理解，至多僅能認
    為此乃係被告告知告訴人丁○○等人：禍害與福利並無一定
    之門路，一切均是人所自作自受，作善即有福報，作惡則招
    來禍害等情。是以該等傳單內容所傳達者，無非僅係被告希
    望告訴人丁○○等人能夠瞭解上述道理，多行善事，而莫為
    壞事。故被告張貼此等傳單，至多僅能認係提供告訴人丁○○等人警世之語，而被告所以為此行為，亦無非係因其和告
    訴人丁○○等人就前揭大廈若干事務有所衝突糾紛所致。但
    無論如何，該傳單內容既僅有上開警世之文字，而無其他可
    能涉及恐嚇之言詞，實難僅因被告與告訴人丁○○等人間存
    有糾紛，即擴大解讀被告張貼該傳單內容有以不法惡害通知
    告訴人丁○○等人之意。至告訴人丁○○雖陳稱其看到上開
    傳單後，恐被告將加惡害而心生畏懼，然此乃係告訴人主觀
    上對於該傳單內容之解讀，縱令屬實，但被告既無以不法惡
    害通知告訴人丁○○，揆諸上開說明，仍無成立刑法恐嚇危
    害安全罪之餘地。原審因而為被告無罪之諭知，並無違誤。
    檢察官上訴意旨略以：刑法第305 條恐嚇罪之成立，並不以
    行為人真有加害之意為必要，祇須以使人心生畏佈心為目的
    ，而通知將加惡害之旨於被害人即能成立，至其果否有實行
    其恐嚇內容之決意，當非所問；至於被害人是否心生畏懼，
    亦應本於社會客觀經驗法則以為判斷基準。又刑法第305 條
    之恐嚇罪，其保護法益既為個人生命、身體、自由、名譽、
    財產之安全，則所謂「應本於社會客觀經驗法則以為判斷基
    準」，自應解釋為客觀第三人倘若居於與受通知者相同背景
    環境時，是否仍會因此而生恐懼畏佈之感覺，藉以判斷該通
    知者有無構成刑法第305 條之恐嚇罪名。被告甲○○與告訴
    人丁○○於本件案發前，彼此間確就其等所居住社區之事務
    管理存有糾紛衝突，且甚為激烈，再觀諸告訴人於98年3 月
    13日出具之刑事訴訟聲請狀，以及社區監視器攝得畫面之光
    碟內容（共31個檔名），均可得知被告案發前在社區內之素
    行舉止，實與一般理性之人有極大差異（諸如：穿白袍拿針
    筒至告訴人丁○○住家樓層走動、將金爐從高處拋丟至社區
    中庭、持菜刀及竹筷找社區警衛「理論」、手持鐵條至告訴
    人住家按門鈴等等），然被告卻自97年10月上旬起，又陸續
    在社區公共空間內，張貼載有「丁○○先主任委員/ 禍福無
    門/ 惟人自招/ 善惡兩分/ 颱風地震」等字眼之傳單數張（
    請注意：告訴人雖是" 前任" 社區主委，但擁有博士班學歷
    之被告確係使用「先」字〈代表" 已逝的" 〉來稱呼告訴人
    ，其意已不言可喻），如果設身處地站在與告訴人丁○○相
    同之立場，想像住在該社區裡面，而被告先前又有那些諸多
    不合理性之舉動，難道會認為被告此舉是在「希望告訴人丁○○等人能夠瞭解上述道理，多行善事，而莫為壞事」嗎？
    原審判決竟以被告此舉「至多僅能認係提供告訴人丁○○等
    人警世之語」，違法悖理離情殊甚，自難令人信服等語。惟
    按刑法第305 條恐嚇罪之構成要件為：(一)行為人主觀上有施
    以恐嚇之不法惡害犯意。(二)客觀上需行為人將其加害生命、
    身體、自由、名譽與財產等事項通知他人。且行為人所通知
    之惡害必須行為人所能左右控制，且在客觀上，一般人均認
    為足以對人構成危害者，方相當於本罪之恐嚇行為，如以星
    相命卜之預言，或妖魔鬼怪之論而恐嚇，雖他人基於特殊之
    生活背景而心生畏懼，亦不能構成本罪。被告在社區公共空
    間內，張貼載有「丁○○先主任委員/ 禍福無門/ 惟人自招
    / 善惡兩分/ 颱風地震」等字眼之傳單，其「禍福無門、惟
    人自招、善惡兩分、颱風地震」等語，客觀上並無使一般人
    認為係加惡害之通知，理由已述之如前，且颱風地震亦非被
    告所能左右控制，即與刑法恐嚇罪之構成要件不該當，原判
    決認不構成刑法恐嚇罪，並無違誤。檢察官上訴意旨指摘原
    判決不當，為無理由，應予駁回。
據上論斷，應依刑事訴訟法第368條，判決如主文。
本案經檢察官曾俊哲到庭執行職務。
中    華    民    國    98    年    12    月    29    日
                  刑事第十庭審判長法  官  楊炳禎
                                  法  官  陳春秋
                                  法  官  黃斯偉
以上正本證明與原本無異。
不得上訴。
                                  書記官  王宜玲
中    華    民    國    99    年    1     月    4     日
附錄：本案論罪科刑法條全文
中華民國刑法第310條第2項（誹謗罪）
意圖散布於眾，而指摘或傳述足以毀損他人名譽之事者，為誹謗
罪，處1年以下有期徒刑、拘役或5百元以下罰金。
散布文字、圖畫犯前項之罪者，處 2 年以下有期徒刑、拘役或
1 千元以下罰金。


司法院資訊處製作；財團法人民間司法改革基金會備份。
